臺灣板橋地方法院刑事判決　　　　　　　99年度易字第3584號
公　訴　人　臺灣板橋地方法院檢察署檢察官
被　　　告　李偉源
上列被告因竊盜案件，經檢察官提起公訴（99年度偵字第26368
號），被告於準備程序進行中就被訴事實均為有罪之陳述，經告
知簡式審判程序之旨，並詢問當事人意見，本院裁定改依簡式審
判程序審理，並判決如下：
    主      文
李偉源竊盜，累犯，處有期徒刑陸月，如易科罰金，以新臺幣壹
仟元折算壹日，扣案之鑰匙貳支，均沒收之；又竊盜，累犯，處
有期徒刑伍月，如易科罰金，以新臺幣壹仟元折算壹日；又竊盜
未遂，累犯，處有期徒刑肆月，如易科罰金，以新臺幣壹仟元折
算壹日，扣案之鑰匙貳支，均沒收之。應執行有期徒刑壹年，如
易科罰金，以新臺幣壹仟元折算壹日，扣案之鑰匙貳支，均沒收
之。
    事      實
一、李偉源前於民國93年間，因竊盜案件，經本院以93年度簡字
    第2339號判處有期徒刑4 月確定；又因竊盜案件，經本院以
    93年度簡字第4201號判處有期徒刑6 月確定；復於94年間，
    因竊盜案件，經本院以94年度易字第253 號判處有期徒刑8
    月確定。上開3 案接續執行，於95年6 月30日縮短刑期執畢
    出監。另於97年間，因竊盜案件，經本院以97年度易字第86
    5 號判處有期徒刑7 月，嗣經臺灣高等法院以97年度上易字
    第1567號駁回上訴確定，於98年5 月23日縮刑期滿執行完畢
    。詎仍不知悔改，復意圖為自己不法之所有，而分別為下列
    行為：(一)於99年3 月31日上午10時30分許，前往前雇主俞慧
    址設臺北縣三峽鎮（現已改制為新北市三峽區○○○路207
    之5 號3 樓住處，持其所有私下拷貝之鑰匙2 支，自行開啟
    俞慧上開住處大門進入屋內（侵入住居部分，未具告訴），
    竊取俞慧所有之項鍊3 條、手環1 條及手鍊1 條，得手後逃
    逸；(二)於99年8 月9 日下午1 時許，在其向張蔡彩雪承租址
    設臺北縣新莊市（現已改制為新北市新莊區○○○路67巷40
    弄15號4 樓之租屋處，竊取該處後方晒衣場陽臺之鋁門紗窗
    3 個得手；(三)於99年9 月26日下午5 時許，持其所有上開私
    行拷貝之鑰匙2 支，前往前雇主俞慧上開住處，自行開啟俞
    慧上開住處大門進入屋內（侵入住居部分，未具告訴），於
    搜尋財物時，適於同日下午5 時30分許，經俞慧發覺報警處
    理，而未得逞，並扣得其所有上開私行拷貝之鑰匙2 支，乃
    循線查悉上情
二、案經俞慧訴由臺北縣政府（現已改制為新北市政府）警察局
    三峽分局移請臺灣板橋地方法院檢察署檢察官偵查起訴。
    理      由
一、本案被告李偉源所犯均係死刑、無期徒刑、最輕本刑為3 年
    以上有期徒刑以外之罪，亦均非高等法院管轄之第一審案件
    。其於準備程序進行中，就前揭被訴事實均為有罪之陳述，
    經告知簡式審判程序之旨，並聽取其與公訴人之意見後，本
    院認無不得或不宜改依簡式審判程序進行之情事，依刑事訴
    訟法第273 條之1 第1 項、第284 條之1 規定，裁定本案行
    簡式審判程序，合先敘明。
二、上揭犯罪事實，業據被告於本院審理時坦承不諱，核與告訴
    人俞慧及被害人張蔡彩雪於警詢時、證人即前往如事實欄一
    (三)所示現場處理之警員張欽棠於偵訊時證述之情節相符，並
    有贓物認領保管單1 張、竊盜現場相片7 張、銀樓、金銀珠
    寶商業同業公會證明書及金飾來源證明相片4 張在卷可憑，
    另有扣案之鑰匙2 支可資佐證。足徵被告上開任意性之自白
    與事實相符，應堪採信。本案事證已臻明確，被告犯行均堪
    以認定，均應依法論科。
三、按侵入竊盜究以何時為著手起算時點，依一般社會觀念，咸
    認行為人以竊盜為目的，而侵入他人住宅，搜尋財物時，即
    應認與竊盜之著手行為相當，被告在其主觀上既以竊盜為目
    的侵入告訴人俞慧住處，留滯時間有數分鐘之久，用眼睛搜
    尋財物，縱其所欲物色之財物尚未將之移入自己支配管領之
    下，惟從客觀上已足認其行為係與侵犯他人財物之行為有關
    ，且屬具有一貫接連性之密接行為，顯然已著手於竊盜行為
    之實行，自應成立竊盜罪之未遂犯（最高法院84年度臺上字
    第4341號判決要旨參照）。是核被告如事實欄一(一)、(二)所為
    ，均係犯刑法第320 條第1 項之竊盜罪；如事實欄一(三)所為
    ，係犯刑法第320 條第3 項、第1 項之竊盜未遂罪。另被告
    所犯前開3 罪間，犯意各別，行為互殊，應予分論併罰。又
    被告前於93年間，因竊盜案件，經本院以93年度簡字第2339
    號判處有期徒刑4 月確定；又因竊盜案件，經本院以93年度
    簡字第4201號判處有期徒刑6 月確定；復於94年間，因竊盜
    案件，經本院以94年度易字第253 號判處有期徒刑8 月確定
    。上開3 案接續執行，於95年6 月30日縮短刑期執畢出監。
    另於97年間，因竊盜案件，經本院以97年度易字第865 號判
    處有期徒刑7 月，嗣經臺灣高等法院以97年度上易字第1567
    號駁回上訴確定，於98年5 月23日縮刑期滿執行完畢等情，
    有臺灣高等法院被告前案紀錄表1 份在卷可稽。其於受徒刑
    之執行完畢，5 年以內故意再犯本案有期徒刑以上之罪，均
    為累犯，均應依刑法第47條第1 項之規定加重其刑。又被告
    如事實欄一(三)所示，已著手於犯罪行為之實行而不遂，為未
    遂犯，依刑法第25條第2 項規定減輕其刑，並依法先加後減
    。爰審酌被告正值青壯，不思以正當途徑獲取財物，率爾竊
    取他人物品，對告訴人及被害人財產安全、社會治安影響非
    輕，且其所竊取財物之對象均屬熟識之人，破壞人與人間之
    信任關係，惡性非輕，並斟酌其竊得財物之價值，及其犯後
    坦承犯行之態度，暨其犯罪動機、目的、手段、品行、智識
    程度等一切情狀，分別量處如主文所示之刑並均諭知易科罰
    金之折算標準，且定其應執行之刑暨諭知易科罰金之折算標
    準，以資懲儆。至扣案之鑰匙2 支，均係被告所有，供其實
    行如事實欄一(一)、(三)所示竊盜犯罪之物，爰依刑法第38條第
    1 項第2 款規定，併予宣告沒收，附此敘明。
據上論斷，應依刑事訴訟法第273 條之1 第1 項、第299 條第1
項前段，刑法第320 條第1 項、第3 項、第47條第1 項、第25條
第2 項、第38條第1 項第2 款、第51條第5 款、第9 款，刑法施
行法第1 條之1 第1 項、第2 項前段，判決如主文。
本案經檢察官黃嘉妮到庭執行職務。
中    華    民    國    100     年  3    月    11    日
                  刑事第十八庭    法  官  謝梨敏
上列正本證明與原本無異。
如不服本判決，應於判決送達後10日內敘明上訴理由，向本院提
出上訴狀 (應附繕本) ，上訴於臺灣高等法院。其未敘述上訴理
由者，應於上訴期間屆滿後20日內向本院補提理由書「切勿逕送
上級法院」。
                                  書記官  林怡君
中    華    民    國    100     年    3   月    11    日
附錄本案論罪科刑法條全文：
刑法第320條第1項
意圖為自己或第三人不法之所有，而竊取他人之動產者，為竊盜
罪，處5 年以下有期徒刑、拘役或500 元以下罰金。